【裁判字號】    98,簡上,190
【裁判日期】    990623
【裁判案由】    返還會款
【裁判全文】
臺灣臺北地方法院民事判決             98年度簡上字第190號
上  訴  人    寅○○
              Ｄ○○
              卯○○
前列三人共同
訴訟代理人    謝心味律師
被  上訴人    亥○○
              Ｆ○○○
              丁○○
              壬○○
              Ｂ○○
          1               號.
              癸○○
              戌○○
              辛○○
              宙○○
              黃○○
              玄○○
              巳○○
              己○○
              戊○○
              地○○
              申○○
              酉○○
              宇○○
              天○○○
              丑○○
              甲○○
              乙○○○
              辰○○
              丙○○
              子○○○
兼前列二十五人
共同訴訟代理人庚○○
              Ａ○○
前列二十七人
共同訴訟代理人Ｅ○○
上列當事人間返還會款事件，上訴人對於民國98年1月12日本院
新店簡易庭97年度店簡字第1334號第一審判決提起上訴，本院於
99年6月2日言詞辯論終結，判決如下：
    主  文
原判決第一項除確定部分外，關於命上訴人寅○○、Ｄ○○連帶
給付如附表一所示各被上訴人，於超過附表一所示「得請求金額
」欄所示金額，及自民國九十七年六月十三日起至清償日止，按
年息百分之五計算之利息部分，暨該部分假執行之宣告，並訴訟
費用之裁判均廢棄。
原判決第二項除確定部分外，關於命上訴人寅○○、卯○○連帶
給付如附表二所示各被上訴人新台幣玖萬元，及自民國九十七年
六月十三日起至清償日止，按年息百分之五計算之利息部分，暨
該部分假執行之宣告，並訴訟費用之裁判均廢棄。
前開二項廢棄部分，如附表一、二所示各被上訴人在第一審之訴
駁回。
其餘上訴駁回。
第一、二審訴訟費用除確定部分外，由被上訴人負擔二分之一，
餘由上訴人連帶負擔。
    事實及理由
壹、程序方面：
    按原告於判決確定前，得撤回訴之全部或一部。但被告已為
    本案之言詞辯論者，應得其同意。訴之撤回應以書狀為之。
    但於期日，得以言詞向法院或受命法官為之。以言詞所為訴
    之撤回，應記載於筆錄，如他造不在場，應將筆錄送達。訴
    之撤回，被告於期日到場，未為同意與否之表示者，自該期
    日起；其未於期日到場或係以書狀撤回者，自前項筆錄或撤
    回書狀送達之日起，10日內未提出異議者，視為同意撤回。
    民事訴訟法第262條定有明文。該規定依同法第436條之1第3
    項及第463條規定於簡易訴訟程序亦有適用。本件原審原告
    陳昱達（原名午○○）於第二審程序中之民國98年9月25日
    具狀撤回對上訴人等之起訴，經上訴人等同意其撤回起訴，
    是陳昱達之聲請自應准許；另原審原告Ｃ○○、未○○於99
    年1月28日言詞辯論期日以言詞聲請撤回起訴，雖上訴人等
    未當場為同意與否之表示，然其於10日內並未提出異議，依
    上揭規定，視為同意撤回，本院亦應予以准許。
貳、實體方面：
一、被上訴人起訴主張：兩造均有參加以上訴人寅○○為會首之
    合會，其中(一)合會會期自93年3月5日起至98年1月5日止，合
    會人數連會首共59會，每期會款新台幣（下同）1萬元，每
    月5日開標（下稱5日互助會），該合會自95年11月5日停標
    ，已開標32次，尚餘27次，而被上訴人亥○○、Ｆ○○○、
    丁○○、壬○○、Ｂ○○、癸○○、戌○○、辛○○、宙○○、黃○○、玄○○、庚○○、巳○○、己○○、戊○○、
    地○○、Ａ○○、申○○、酉○○、宇○○、丑○○、天○○○、甲○○23人享有未得標會份30份（如附表一所載），
    均未曾得標，屬未得標會員，上訴人Ｄ○○參加1會，且已
    標得，為得標會員。(二)合會會期自95年1月10日起至97年6月
    10 日止，合會人數連會首共31會，每期會款1萬元，每月10
    日開標（下稱10日互助會），該會自95年11月10日停標，已
    開標11次，尚餘20次，被上訴人Ｆ○○○、子○○○、丙○○、辰○○、乙○○○5人享有未得標會份7份（如附表二所
    載），均未曾得標，屬未得標會員，上訴人卯○○參加1會
    ，並已得標，為得標會員。前揭5日互助會及10日互助會因
    上訴人寅○○犯涉嫌詐欺罪，經台北地方法院檢察署偵結起
    訴而無法進行，上訴人Ｄ○○及卯○○參加上訴人寅○○之
    合會，基於已得標會員之身分，於合會不能繼續進行時，自
    應按月給付各期會款予全體未得標會員均分。惟上訴人自5
    日、10日互助會停標後，均未交付各期應付之會款予被上訴
    人，爰依民法第709條之9規定請求上訴人寅○○、Ｄ○○、
    卯○○給付會款。
二、上訴人寅○○、Ｄ○○、卯○○（下稱上訴人等）則辯以：
    5日互助會部分，上訴人Ｄ○○為死會會員，已將全部之權
    利與義務讓與會首即上訴人寅○○。停標後，被上訴人庚○○等人召集活會會員與會首於95年11月5日召開5日互助會停
    會協調會議，雙方約定由會首寅○○開立每張票面金額為23
    萬2500元之商業本票予5日互助會活會會員收執，已結清會
    款，且部分被上訴人已持本票向法院聲請本票裁定獲准，自
    不應再向上訴人等請求給付會款。至10日互助會部分，上訴
    人卯○○為活會會員，被上訴人自不得向上訴人卯○○請求
    給付會款，又該會停標後上訴人庚○○等人亦召集活會會員
    與會首於95年11月10日召開10日互助會停會協調會議，雙方
    約定由會首寅○○開立每張票面金額為9萬元之商業本票予
    10日互助會活會會員收執，已結清會款，且部分被上訴人已
    持本票向法院聲請本票裁定獲准，亦不應再向上訴人等請求
    給付會款。又被上訴人乙○○○業已收取同互助會之死會會
    員劉咖莉16萬元，原超過上訴人寅○○應給付之活會會款，
    因此，縱認定上訴人卯○○為死會，被上訴人乙○○○仍無
    債權可請求，再者，被上訴人丙○○、辰○○之會款已陸續
    清償中，被上訴人庚○○之會款亦經會首寅○○另開立票面
    金額210萬元之本票，並提供寅○○之不動產設定210萬元之
    第三順位抵押權予訴外人顏溰鋐，亦不得再請求給付會款。
    並於第二審補陳：
  (一)依民法第709條之9規定可知，未得標（活會）全體會員對於
    已得標（死會）之會員之會款請求權，係本於其會員間各別
    發生之合會權利義務，屬於可分之債，雖數名活會會員向法
    院起訴請求死會會員及會首給付會款，訴訟種類屬於共同訴
    訟，法院可合併審判，然法院認為活會會員有理由而為勝訴
    之判決時，於判決主文應載明起訴之活會會員可分別對死會
    會員及會首請求之會款金額分別判決，是原審未針對被上訴
    人等可各別得到之會款為分別判決，將可分債權變成不可分
    債權，顯為違法之判決。
  (二)又縱使10日互助會之互助會員名單中卓金足、王麗美無其人
    ，充其量僅能認定上訴人寅○○有假冒他人名義標會，而需
    由上訴人寅○○就此負給付會款之責任，仍無礙會單上有前
    開二人為合會會員會份存在之事實，於此，亦無法進而認定
    該二人死會會份，需由同一互助會名單上之另二人加以填補
    之情事，故原審僅以證人王麗美到場陳稱沒有參加10日互助
    會，遽認上訴人卯○○為10日互助會已得標會員，顯有違合
    會之法律關係為會首與會員及會員間之債權相對性原則，再
    者，上訴人寅○○於97年店簡字第22號之答辯狀中亦曾陳稱
    ：「10日互助會有寅○○....等11人得標。」是被上訴人對
    於上訴人卯○○為10日合會之死會會員，即應負舉證責任，
    惟原審竟以上訴人等未提出其他證據證明上訴人卯○○並未
    得標，進而認定為已得標會員，此節實屬違反舉證責任分配
    原則，況上訴人卯○○於停會前曾有將其應付之會款匯入上
    訴人寅○○所持有之帳戶，顯見上訴人卯○○確實仍為活會
    會員，故原審認定實有可議。
  (三)另被上訴人丙○○、辰○○已從上訴人寅○○處各取得2萬6
    500元及2萬8500元，縱認定上訴人卯○○為死會，依民法第
    274條規定，上訴人得以主張抵銷，因此，被上訴人丙○○
    、辰○○對於上訴人卯○○自無會款債權存在，又依本院新
    店簡易庭97年店簡字第1507號宣示筆錄之認定，上訴人寅○○有將訴外人烏汝玲給付之會款，作為部分給付被上訴人丙○○、辰○○之會款，因金錢為混合物，逾越被上訴人丙○○、辰○○對各死會會員可收取之一萬元部分，上訴人寅○○自可主張抵銷，準此，原審認定5萬8000元係已得標會員
    烏汝玲所交付之會款，已於前揭事件扣除，不得於本件相抵
    ，於法有違；依另案高等法院97年度上易字第660號返還會
    款事件，98年4月30日準備程序筆錄被上訴人酉○○陳稱僅
    有二活會，是原審認定有三活會，而為被上訴人勝訴判決，
    事實認定即有違誤；復依前揭事件筆錄亦可知被上訴人戌○○已自認有一死會、一活會，並同時就此為抵銷之主張，從
    而，抵銷後縱其仍可向上訴人寅○○請求五萬元，亦係其二
    人間之事，對上訴人Ｄ○○已無債權可主張。最後，被上訴
    人中有死會或債務已清償，但仍於原審中起訴請求，於法亦
    顯屬無據。
三、本件經原審判決上訴人寅○○、Ｄ○○應連帶給付如附表一
    所示之被上訴人等23人及Ｃ○○25萬3636元及自起訴狀繕本
    送達翌日即97年6月13日起至清償日止按年息5％計算之利息
    （其中Ｃ○○於第二審撤回起訴）；上訴人寅○○、卯○○
    應連帶給付如附表二所示之被上訴人等5人及未○○9萬元及
    自起訴狀繕本送達翌日即97年6月13日起至清償日止按年息5
    ％計算之利息（其中未○○於第二審撤回起訴），並依職權
    宣告假執行及依上訴人之聲請命供擔保後免為假執行，而駁
    回被上訴人其餘之訴。上訴人就其敗訴部分聲明不服，提起
    上訴，聲明求為：原判決不利於上訴人部分廢棄，廢棄部分
    駁回被上訴人在第一審之訴。被上訴人就其敗訴部分未聲明
    不服，該部分已告確定，並答辯聲明求為：上訴駁回。
四、本件兩造不爭執事項：
  (一)本件5日、10合會均以上訴人寅○○為會首，5日合會每月5
    日開標，會期自93年3月5日起至98年1月5日止，會數連會首
    共59會，每期會款1萬元，協調停標時為第32會，尚餘27會
    ；10日合會每月10日開標，會期自95年1月10日起至97年6月
    10日止，會數連會首共31會，每期會款1萬元，協調停標時
    為第11會，尚餘20會。
  (二)被上訴人與會首寅○○於95年11月5日及同月10日，分別就5
    日合會及10日合會召開停會協議，約定由會首寅○○繼續收
    取每月會錢，收齊後交付活會會員，並就5日合會部分，由
    會首寅○○開立面額25萬1400元之商業本票，就10日合會部
    分，由會首寅○○開立面額9萬元商業本票，交由未得標之
    活會會員即被上訴人收受。惟會首寅○○所開立之商業本票
    未兌現。
  (三)5日互助會部分，上訴人Ｄ○○已得標。
五、得心證之理由：
    按因會首破產、逃匿或有其他事由致合會不能繼續進行時，
    會首及已得標會員應給付之各期會款，應於每屆標會期日平
    均交付於未得標之會員。但另有約定者，依其約定。會首就
    已得標會員依前項規定應給付之各期會款，負連帶責任。會
    首或已得標會員依第一項規定應平均交付於未得標會員之會
    款遲延給付，其遲付之數額已達兩期之總額時，該未得標會
    員得請求其給付全部會款。民法第709條之9第1、2、3項分
    別訂有明文。本件被上訴人主張渠等分別參加以上訴人寅○○為會首的5日及10日互助會，惟因上訴人寅○○犯涉嫌詐
    欺罪，經台北地方法院檢察署偵結起訴，前揭互助會均已無
    法繼續進行，是以上訴人Ｄ○○及卯○○參加上訴人寅○○
    之合會，基於已得標會員之身分，於合會不能繼續進行時，
    自應按月給付各期會款予全體未得標會員均分。惟上訴人等
    自5日及10日互助會停標後，均未交付各期應付之會款予被
    上訴人，故本於合會契約法律規定請求上訴人Ｄ○○及卯○○分別與上訴人寅○○連帶給付會款。惟為上訴人等所爭執
    ，並以前開情詞置辯，是本院分別審酌如下：
  (一)5日互助會部分：
  (1)本件被上訴人主張之前揭事實，業據提出5日互助會會員名
    單、本院檢察署檢察官96年度偵字第6233號起訴書等件在卷
    為憑，且為上訴人等所不爭執，堪信為真實，上訴人等固不
    否認上訴人Ｄ○○業已得標，然以上訴人Ｄ○○已將全部之
    權利與義務讓與會首即上訴人寅○○，且停標後，被上訴人
    庚○○等人召集活會會員與會首召開5日互助會停會協調會
    議，雙方約定由上訴人寅○○開立商業本票予5日互助會活
    會會員收執，已結清會款，是Ｄ○○自無需負擔死會之權利
    義務。又被上訴人庚○○之會款亦經上訴人寅○○另開立本
    票，並提供不動產設定抵押權予被上訴人所指定之訴外人顏
    溰鋐，被上訴人庚○○自不得再請求給付會款；且被上訴人
    酉○○之活會會份僅有2活會而非3活會；另被上訴人戌○○
    之會份為1死會、1活會，且已與上訴人寅○○為抵銷之主張
    ，從而，抵銷後縱其仍可向上訴人寅○○請求五萬元，亦係
    其二人間之事，對上訴人Ｄ○○已無債權可主張云云抗辯之
    。經查，上訴人Ｄ○○雖抗辯其已將全部之權利與義務讓與
    上訴人寅○○，然上訴人Ｄ○○並未提出任何得以證明其轉
    讓全部之權利義務之文件以顯其詞，且被上訴人均稱並未獲
    通知更無同意讓與之情事，是以上訴人Ｄ○○所辯是否屬實
    已有疑義。又縱Ｄ○○讓與債權一節為屬實，然按會員非經
    會首及會員全體之同意，不得退會，亦不得將自己之會份轉
    讓於他人，民法第709條之8第2項訂有明文。是本件被上訴
    人既均未同意上訴人Ｄ○○轉讓其會份，則上訴人Ｄ○○自
    不能將其會份逕以轉讓於上訴人寅○○，準此，上訴人Ｄ○○主張其已將系爭合會之權利義務讓與上訴人寅○○云云，
    與法未合，洵無足採。再者，兩造均不爭執於系爭合會停標
    後確實曾召開5日互助會停會協調會議，雙方約定由上訴人
    寅○○開立每張票面金額為23萬2500元之商業本票予5日互
    助會活會會員收執一事，且被上訴人庚○○對於上訴人等所
    稱曾收受上訴人寅○○開立之本票及上訴人寅○○提供不動
    產設定抵押權予其所指定之訴外人顏溰鋐一節亦不否認，是
    上訴人此部分主張，尚屬真實。然細酌會議紀錄之內容，其
    紀錄之第2點雖記載全體活會人員同意由會首寅○○每月收
    齊會錢，交付未得標會員收受，同時兩造亦約定如上訴人寅
    ○○違反協議者，被上訴人得採取必要法律訴訟行動等語（
    詳原審院卷第63頁），是依此約定之內容，應認係兩造依循
    於民法第709條之9第1項規定會首及已得標會員得分期應給
    付之各期會款所為之約定，重申民法合會規定會首應為之責
    任，尚難逕謂兩造有另成立分期給付和解之意思存在而結清
    雙方間的合會關係，被上訴人有同意放棄對已得標會員之權
    利之意思表示。另被上訴人庚○○固曾收受上訴人所開立之
    本票並設定不動產之抵押權，然上訴人寅○○並未舉證證明
    其已現實清償債務，是被上訴人庚○○自得依法請求會款。
    綜上所述，上訴人前揭主張，難謂依法有據，均不足採。
  (2)至於上訴人等雖另援引高等法院97年度上易字第660號返還
    會款事件（下稱另案事件）於98年4月30日的準備程序筆錄
    所載，抗辯被上訴人酉○○陳稱僅有2活會，且被上訴人戌
    ○○已自承有1死會、1活會，並同時就此為抵銷之主張，因
    此，抵銷後縱其仍可向上訴人寅○○請求5萬元，亦係其二
    人間之事，被上訴人酉○○、戌○○對於上訴人Ｄ○○已無
    債權可主張云云。經查，前開筆錄中固曾提及被上訴人酉○○回答是2活會，惟被上訴人酉○○於前開事件中一直主張
    其尚有3活會，而非僅稱有2活會，自難遽此認被上訴人酉○○即僅有2活會；況依據前開另案事件判決內容所載可知，
    其係認定被上訴人酉○○尚有3活會，而非係2活會，此觀高
    等法院97年度上易字第660號民事判決甚明（詳本院卷第158
    至167頁），足徵上訴人等所陳乃屬斷章取義，自不足採。
    再查，被上訴人戌○○於前開筆錄中雖曾稱活會、死會相抵
    ，於上訴人給付5萬元後即結算云云，惟被上訴人戌○○亦
    謂仍有5萬元並未結清，因此仍要起訴請求死會部分等語，
    且本件被上訴人係向已得標之上訴人Ｄ○○請求給付會款，
    核與上訴人寅○○與被上訴人間就其他死會之處理無關，故
    上訴人寅○○抗辯已抵銷系爭合會會款云云，亦屬無據。
  (3)綜上，本件系爭合會契約既已不能繼續進行，且上訴人Ｄ○○應平均交付於未得標會員之會款業已遲延給付達兩期之總
    額，依首揭規定，被上訴人自得請求上訴人Ｄ○○、寅○○
    連帶給付全部會款；惟按可分之債部分按數人負同一債務或
    有同一債權，而其給付可分者，除法律另有規定或契約另有
    訂定外，應各平均分擔或分受之；其給付本不可分而變為可
    分者亦同，民法第271條定有明文。亦即本件未得標會員即
    被上訴人依合會契約法律關係，向已得標會員及會首請求連
    帶給付會款，係本於未得標會員各別發生之合會權利義務，
    為可分之債，尚非未得標全體會員對於已得標會員之共同會
    款請求權。是如附表一所示之被上訴人應依其參加5日互助
    會未得標之會份，分別向上訴人寅○○、Ｄ○○請求。經查
    ，5日互助會至停標止，尚餘27會未開標，每會份會款1萬元
    ，而未得標者應有33會份，故每一未得標會員會份獲應分配
    8182元（1萬元×27÷33＝8182元，元以下四捨五入）。據
    此，被上訴人亥○○、丁○○、Ｂ○○、癸○○、戌○○、
    辛○○、宙○○、黃○○、玄○○、巳○○、己○○、戊○○、地○○、Ａ○○、申○○、丑○○、天○○○均有1個
    未得標會份，應可請求上訴人寅○○、Ｄ○○連帶給付8182
    元；被上訴人Ｆ○○○、壬○○、庚○○、宇○○、甲○○
    則有2個未得標會份，應均得請求上訴人寅○○、Ｄ○○連
    帶給付1萬6364元；而被上訴人酉○○有3個未得標會份，即
    可請求2萬4546元。是被上訴人全部得請求之會款共計24萬
    5460元（計算式：8182元×17＋1萬6364元×5＋2萬4546元
    ＝24萬5460元）。
  (二)10日互助會部分：
    按當事人主張有利於己之事實者，就其事實有舉證之責任。
    民事訴訟法第277條明文規定。又民事訴訟如係由原告主張
    權利者，應先由原告負舉證之責，若原告先不能舉證，以證
    實自己主張之事實為真實，則被告就其抗辯事實即令不能舉
    證，或其所舉證據尚有疵累，亦應駁回原告之請求（最高法
    院17年上字第917號判例參見）。查兩造並不爭執上訴人卯
    ○○參與10日互助會，惟上訴人卯○○否認為10日合會之得
    標會員，是依前揭說明，被上訴人等自應就上訴人卯○○之
    會份業已得標之事實負舉證責任，經查，被上訴人就主張上
    訴人卯○○為10日互助會已得標會員之事實，僅提出互助會
    員名單及上訴人於他案所提出之答辯狀附卷為佐（詳原審卷
    第8頁、第66至67頁），然從上開互助會名單僅可得知上訴
    人卯○○確實參與系爭10互助會，尚難得出上訴人業已得標
    。再者，上訴人寅○○所提之他案答辯狀內容固載明「10互
    助會計有....卓金足、王麗美....等11人得標」，且「卓金
    足」部分業經臺灣高等法院97年度上訴字第2131號刑事判決
    認定並無此人，此有該刑事判決影本可稽（詳原審卷第135
    至139頁）而上訴人等亦無法說明誰為名單中之「王麗美」
    本人，是10日互助會得標人數即缺少2個名額，惟此並非即
    表示所減少之名額之人即為上訴人卯○○；又上訴人卯○○
    自95年2月間固有陸續匯款予上訴人寅○○之銀行帳戶，此
    有上訴人寅○○所提之國泰世華銀行帳戶存摺在卷為證（詳
    本院卷第81至86頁），然前揭匯款是否即為系爭合會之會款
    ，亦未見被上訴人舉證以明之；此外，被上訴人對於卯○○
    究竟於何時得標一節，亦未盡舉證之責，是被上訴人遽主張
    上訴人卯○○於10日互助會為得標會員一節，尚難謂屬實。
六、綜上所述，被上訴人本於系爭合會契約法律關係及民法第70
    9條之9規定，請求上訴人寅○○、Ｄ○○連帶給付如附表一
    「得請求金額」欄所示之會款，及自起訴狀繕本送達之翌日
    即97年6月13日起至清償日止，按年息5％計算之利息部分，
    為有理由，應予准許。而本件請求係屬可分之債，業論述如
    上，但原審主文判命上訴人寅○○、Ｄ○○應連帶給付被上
    訴人25萬3636元，暨法定遲延利息，未區分各被上訴人應得
    金額，依前開說明，則原審判命上訴人給付超過如附表一所
    示「得請求金額」欄所示之金額部分，並依職權宣告假執行
    ，即有未合，應予廢棄改判如主文第1項、第3項所示，逾此
    所為請求，即屬不應准許。又被上訴人並未能舉證證明上訴
    人卯○○為已得標會員，是其等逕請求寅○○與卯○○應負
    連帶清償之責云云，即屬無理，自不應准許，應予以廢棄改
    判如主文第2項、第3項所示。原審就上開不應准許部分，所
    為上訴人敗訴之判決，自有未洽。上訴意旨指摘原判決此部
    分不當，求予廢棄改判，為有理由；就上開應予准許部分，
    所為上訴人敗訴之判決，核無違誤，上訴意旨仍執陳詞，指
    摘原判決此部分不當，求予廢棄改判，為無理由，應予駁回
    。
七、本件事證已臻明確，兩造其餘之攻擊防禦方法及舉證，經本
    院審酌後，認均不足以影響本判決之結果，毋庸一一論列，
    併此敘明。
八、據上論結，本件上訴為一部有理由，一部無理由，依民事訴
    訟法第436條之1第3項、第450條、第449條第1項、第79條、
    第85條第1項前段、第2項，判決如主文。
中    華    民    國    99    年    6     月    23    日
                  民事第五庭  審判長法  官  薛中興
                                    法  官  陳杰正
                                    法  官  洪純莉
以上正本係照原本作成。
本判決不得上訴。
中    華    民    國    99    年    6     月    23    日
                                    書記官  邱美嫆
附表一
5日互助會被上訴人之活會會份
┌──┬─────┬─────┬─────┬─────┐
│排序│姓名      │合會序號  │活會會數  │得請求金額│
├──┼─────┼─────┼─────┼─────┤
│1   │亥○○    │05        │1活會     │    8182元│
├──┼─────┼─────┼─────┼─────┤
│2   │Ｆ○○○  │06、07    │2活會     │ 1萬6364元│
├──┼─────┼─────┼─────┼─────┤
│3   │丁○○    │08        │1活會     │    8182元│
├──┼─────┼─────┼─────┼─────┤
│4   │壬○○    │10、11    │2活會     │ 1萬6364元│
├──┼─────┼─────┼─────┼─────┤
│5   │Ｂ○○    │12        │1活會     │    8182元│
├──┼─────┼─────┼─────┼─────┤
│6   │癸○○    │13        │1活會     │    8182元│
├──┼─────┼─────┼─────┼─────┤
│7   │戌○○    │19        │1活會     │    8182元│
├──┼─────┼─────┼─────┼─────┤
│8   │辛○○    │23        │1活會     │    8182元│
├──┼─────┼─────┼─────┼─────┤
│9   │宙○○    │24        │1活會     │    8182元│
├──┼─────┼─────┼─────┼─────┤
│10  │黃○○    │25        │1活會     │    8182元│
├──┼─────┼─────┼─────┼─────┤
│11  │玄○○    │26        │1活會     │    8182元│
├──┼─────┼─────┼─────┼─────┤
│12  │庚○○    │31、32    │2活會     │ 1萬6364元│
├──┼─────┼─────┼─────┼─────┤
│13  │巳○○    │33        │1活會     │    8182元│
├──┼─────┼─────┼─────┼─────┤
│14  │己○○    │35        │1活會     │    8182元│
├──┼─────┼─────┼─────┼─────┤
│15  │戊○○    │37        │1活會     │    8182元│
├──┼─────┼─────┼─────┼─────┤
│16  │地○○    │39        │1活會     │    8182元│
├──┼─────┼─────┼─────┼─────┤
│17  │Ａ○○    │40        │1活會     │    8182元│
├──┼─────┼─────┼─────┼─────┤
│18  │申○○    │41        │1活會     │    8182元│
├──┼─────┼─────┼─────┼─────┤
│19  │酉○○    │43、44、45│3活會     │ 2萬4546元│
├──┼─────┼─────┼─────┼─────┤
│20  │宇○○    │46、47    │2活會     │ 1萬6364元│
├──┼─────┼─────┼─────┼─────┤
│21  │丑○○    │48        │1活會     │    8182元│
├──┼─────┼─────┼─────┼─────┤
│22  │天○○○  │49        │1活會     │    8182元│
├──┼─────┼─────┼─────┼─────┤
│23  │甲○○    │50、57    │2活會     │ 1萬6364元│
└──┴─────┴─────┴─────┴─────┘
附表二
10日互助會被上訴人之活會會份
┌──┬─────┬─────┬─────┐
│排序│姓名      │合會序號  │活會會數  │
├──┼─────┼─────┼─────┤
│1   │Ｆ○○○  │05、06    │2活會     │
├──┼─────┼─────┼─────┤
│2   │子○○○  │07、08    │2活會     │
├──┼─────┼─────┼─────┤
│3   │丙○○    │15        │1活會     │
├──┼─────┼─────┼─────┤
│4   │辰○○    │16        │1活會     │
├──┼─────┼─────┼─────┤
│5   │乙○○○  │17        │1活會     │
└──┴─────┴─────┴─────┘

司法院資訊處製作；財團法人民間司法改革基金會備份。
